# 计价测试的“计量单元”问题

提问人：13757187143 时间：2021-10-30 08:05:04
例如，甲公司为A产品在中国的分销商，在中国各地共有 20 个仓库，各地仓库无货时，优先考虑调拨附近仓库的库存量，而后再考虑采购。A产品市价随着季节有一定波动。
因为有内部调拨，A产品在各地仓库有部分内部流转量，考虑到A产品价格波动情况，计价测试的方式对A产品成本价格有较大影响。
问题：甲公司存货计价测试的计量单元，应该按照仓库，还是A公司呢？
个人认为计价测试应与存货实物流转保持一致，这样处理比较简单，如果要出合并报表的话也不需要更多考虑。但找到观点认为，内部仓库调转也不影响存货计价。准则似乎也没有更细致的规定。

回答人：chenyiwei
内部仓库调拨的运费是直接费用化的，对存货账面价值无影响。如果是同一个采购来源，且建立了有效的调拨制度，则说明管理层对该批存货管理的方式是将各地仓库中的存货作为一个整体进行管理，此时以“所有仓库中的存货”作为一个整体的测试单元更为合理。